# 请教陈版主，关于“单独进行减值测试的应收款项减值准备转回”

提问人：wabm 时间：2017-07-03 15:18:46
请教陈版主，如果 15 年，A公司对B公司单独进行了减值测试，计提的坏账金额为C。 16 年，A公司收购了B公司，B公司成为了A公司的全资子公司。请问， 16 年的审计报告中，原来A公司 15 年对B公司单独计提的减值准备因为合并范围发生变化而冲回时，C也要记入非经常性损益，是么？这个不区分是什么情况形成的，对么？

回答人：chenyiwei
在合并报表层面，这部分坏帐准备的冲回是与企业合并相关的（假设为非同一控制下的企业合并，下同），可以看作与企业合并同时发生的一项债权债务结算损益，因此在合并报表层面应将该笔冲回金额调整资产减值损失处理。但个别报表层面，如楼上所述，应继续保持原先计提的坏帐准备，除非有证据表明B公司在被A公司收购后，其偿债能力已经发生了根本变化。

提问人：wabm 时间：2017-07-04 10:07:39
谢谢您的解答。 我补充说明一下，上面应该是我表达不太清晰。 母公司仍然对其计提坏账，但在合并层面，则合并抵消了（被我表述为冲回了）。 此收购，确实为非同一控制下的合并。 则，不知道上面因为合并范围的变化，导致 16 年年报两者因为合并抵消而抵消的这个资产减值损失，是否是非经常性损益？

回答人：chenyiwei
属于非经常性损益。因为产生原因特殊，预计不会经常、持续发生。

提问人：呼叫帮助 时间：2017-11-13 21:56:00
陈版，实务中较大企业在会计政策中直接表述关联方款项无法收回的可能性很低，所以一般不计提坏账。这样合适吗？

回答人：chenyiwei
不恰当，应表述为关联方欠款按个别认定法计提坏账准备。